【裁判字號】    89,台上,1647
【裁判日期】    890721
【裁判案由】    返還價金等
【裁判全文】
最高法院民事裁定                              八十九年度台上字第一六四七號
    上  訴  人  甲○○
    訴訟代理人  楊金順律師
    被 上訴 人  首盛建設股份有限公司
    法定代理人  張裕能
右當事人間請求返還價金等事件，上訴人對於中華民國八十九年五月二日台灣高等法
院第二審判決（八十七年度上字第一一三一號），提起上訴，本院裁定如左：
    主  文
上訴駁回。
第三審訴訟費用由上訴人負擔。
    理  由
按對於第二審判決上訴，非以其違背法令為理由，不得為之。民事訴訟法第四百六十
七條定有明文。依同法第四百六十八條規定，判決不適用法規或適用不當者，為違背
法令。而判決有同法第四百六十九條所列各款情形之一者，為當然違背法令。是當事
人提起上訴，如依民事訴訟法第四百六十八條規定，以第二審判決有不適用法規或適
用法規不當為理由時，其上訴狀或理由書應有具體之指摘，並揭示該法規之條項或其
內容。若係成文法以外之法則，應揭示該法則之旨趣。倘為司法院解釋、或本院之判
例，則應揭示該判解之字號或其內容。如以民事訴訟法第四百六十九條所列各款情形
為理由時，其上訴狀或理由書，應揭示合於該條款之事實。上訴狀或理由書如未依此
項方法表明，或其所表明者，顯與上開法條規定之情形不相合時，即難認為已對第二
審判決之違背法令有具體之指摘，其上訴自難認為合法。本件上訴人對第二審判決提
起上訴，雖以該判決違背法令為由，惟核其上訴理由狀所載內容，係就原審取捨證據
、認定事實之職權行使，及依職權解釋契約，指摘其為不當，並就原審已論斷者，泛
言未論斷，而非具體表明合於不適用法規、適用法規不當、或民事訴訟法第四百六十
九條所列各款之情形，難認對該判決之如何違背法令已有具體之指摘。依首揭說明，
應認其上訴為不合法。按原審依證人即上訴人之配偶王宗傑之證言，王宗傑既為系爭
房屋之代銷人員，對系爭房屋是否可合法興建夾層當全然明瞭，衡情自無對其妻即上
訴人隱瞞系爭房屋性質之理，而上訴人係以「員工自購」方式買受，顯非受被上訴人
廣告吸引或銷售人員介紹以為可合法興建夾層而購買系爭房屋。認被上訴人所為並無
保證給付合法樓中樓之表示及債務不履行情事之抗辯可採信，而為上訴人敗訴之判決
。原審雖未就證人劉一明、吳俊輝之證言加以說明，惟查證人劉一明係證稱伊所購房
屋係吳俊輝介紹，伊到甲桂林公司看模型屋時就簽約了等語。證人吳俊輝證稱伊係在
甲桂林公司擔任設計工作，與王宗傑係同事，劉一明買的房屋係伊與王宗傑共同介紹
，獎金二人各一半，當時現場有樣品屋可看。王宗傑是否在銷售人員內，銷售期間他
是否在場，當時有無說明可做夾層，伊不清楚等語。該二名證人之證言均未證明被上
訴人於銷售時保證可以合法興建夾層之情事，仍不能為上訴人有利之認定。且原審已
說明兩造其餘攻擊防禦方法及舉證，與本件判決結果不生影響，則原判決對該二名證
言是否可採未見說明，固欠週延，惟不影響本件判決結果，併此明。
據上論結，本件上訴為不合法。依民事訴訟法第四百八十一條、第四百四十四條第一
項、第九十五條、第七十八條，裁定如主文。
中      華      民      國    八十九    年      七      月     二十一   日
                              最高法院民事第二庭
                                  審判長法官  曾  桂  香
                                        法官  劉  延  村
                                        法官  劉  福  聲
                                        法官  黃  秀  得
                                        法官  顏  南  全
      右正本證明與原本無異
                                              書  記  官
中      華      民      國    八十九    年      七      月    三十一    日


司法院資訊處製作；財團法人民間司法改革基金會備份。
